【裁判字號】    91,簡上,263
【裁判日期】    920418
【裁判案由】    傷害
【裁判全文】
臺灣臺北地方法院刑事判決                        九十一年度簡上字第二六三號
    上  訴  人  臺灣臺北地方法院檢察署檢察官
    被      告  乙○○
                羅文美律師
右上訴人，因被告傷害案件，不服本院九十一年度簡字第二一八二號，中華民國九十
一年八月二十一日第一審簡易判決（聲請簡易判決處刑案號：九十年度偵字第二三九
一八號）提起上訴，本院管轄之第二審合議庭判決如左：
    主  文
上訴駁回。
    事  實
一、乙○○因其就讀位在臺北市大安區○○○路○段三十六號「臺北市立新生國民小
    學（下稱新生國小）」之子在校運動時，不慎誤傷就讀同校戊○○之子，遂於民
    國九十年七月二十日上午九時許，應校方邀請，與戊○○在上址新生國小校長會
    議室內協商排解，詎雙方一言不合，乙○○盛怒下，將裝水瓷杯丟向戊○○所坐
    位置旁之牆壁（並未致戊○○受傷），旋基於傷害犯意，趨近徒手毆打戊○○之
    頭部，致戊○○受有頭皮裂傷一公分、前額瘀青五乘三公分、左臉頰紅腫三乘三
    公分等傷害。
二、案經被害人戊○○訴由臺北市政府警察局大安分局報請臺灣臺北地方法院檢察署
    檢察官聲請簡易判決處刑。
    理  由
一、右揭事實，業據被告乙○○迭於警訊、偵查、原審及本院審理中坦承不諱（見偵
    卷第十一頁、第四七頁、第五四頁、原審卷第二五頁、本院九十一年十一月十二
    日訊問筆錄、九十二年四月四日審判筆錄），核與告訴人戊○○指訴情節大致相
    符，並經證人即在場目擊之心理顧問丙○○、學生家長甲○○、楊素貞分別於偵
    查及本院審理證述在卷（見偵卷第五一頁至第五三頁反面、本院九十一年十一月
    十二日訊問筆錄，另證人丁○○於警訊時供稱並未目睹雙方互毆經過，原審贅引
    作為認定事實之證據，應予剔除，併此敘明），且有臺北市立萬芳醫院診斷證明
    書及病歷資料、國立臺灣大學醫學院附設醫院診斷書及病歷資料、告訴人受傷情
    形照片三幀等可稽，是依前述補強證據已足擔保被告就上開事實所為任意性之自
    白，具有相當程度之真實性，而得使本院確信被告前述自白確屬真實，堪以採信
    。
二、檢察官上訴意旨循告訴人之聲請指稱：被告另有以瓷杯丟擲伊頭部致伊受傷云云
    ，證人即告訴人前妻林麗娟於偵查中亦附和證稱：當天告訴人開口問一句話，被
    告就向中間潑水，接著杯子就很準確的丟中告訴人的額頭，接著再濺到牆上云云
    。惟查，被告所丟瓷杯係擊中告訴人戊○○座位右後方高約一百五十公分之牆壁
    而未擊中告訴人，係被告與告訴人扭打之後告訴人頭部才受傷等情，業據證人楊
    素貞證稱：「‧‧‧乙○○奈不住，把玻璃杯丟向屏風，接著乙○○就與戊○○
    打起來」（見偵卷第五一頁）、證人丙○○結證：「當時應邀在學校旁聽，開始
    氣氛就激烈，林先生（指被告）是丟了一個杯子，但我沒法確定是丟向人或牆上
    」（見偵卷第五二頁正面、反面）、證人甲○○證述：「我可以證明杯子是丟向
    牆壁」、「我有看到被告有擲水杯，水杯是往掛圖方向丟，但沒有打到掛圖，是
    打到牆壁」（見偵卷第五一頁反面、本院九十一年十一月十二日訊問筆錄）等語
    明確；且卷附臺灣大學醫學院附設醫院、臺北市立萬芳醫院回函，對於告訴人所
    受上開傷害，各研判係鈍傷及拳頭造成，足見告訴人所受傷害確係被告徒手毆打
    所致，而非瓷杯丟擲所致。證人林麗娟既為告訴人前妻，所供情節復與上述證人
    供述不符，所為證詞非無偏頗之虞，不足作為不利被告之認定。故本件事證明確
    ，被告犯行洵堪認定，應予依法論科。
三、核被告乙○○所為，係犯刑法第二百七十七條第一項之普通傷害罪。原審以被告
    罪證明確，因予適用刑法第二百七十七條第一項、第四十一條第一項前段、罰金
    罰鍰提高標準條例第一條前段、第二條，處拘役五十日，並諭知易科罰金之折算
    標準，認事用法核無違誤，所量處之刑亦屬適當，檢察官循告訴人之聲請，執認
    被告係丟擲水杯擊中告訴人，致告訴人受傷云云，非有理由，應予駁回。
據上論斷，應依刑事訴訟法第四百五十五條之一第一項、第三項、第三百六十八條，
判決如主文。
本案經檢察官張熙懷到庭執行職務
中      華      民      國    九十二    年      四      月     十八     日
                                      臺灣臺北地方法院刑事第八庭
                                          審判長法  官  林銓正
                                                法  官  鄭佾瑩
                                                法  官  胡宏文
右正本證明與原本無異。
不得上訴。
                                          書記官    劉穗筠
中      華      民      國  九十二    年      四      月    二十一    日


司法院資訊處製作；財團法人民間司法改革基金會備份。
